【裁判字號】    98,易,1675
【裁判日期】    980731
【裁判案由】    竊盜
【裁判全文】
臺灣臺北地方法院刑事判決              98年度易字第1675號
公  訴  人  臺灣臺北地方法院檢察署檢察官
被      告  丙○○
上列被告因竊盜案件，經檢察官提起公訴（98年度偵字第11370
號），本院判決如下：
    主  文
丙○○竊盜，累犯，處有期徒刑伍月，如易科罰金，以新臺幣壹
仟元折算壹日。
    事  實
一、丙○○於民國（下同）96年間因賭博案件，經台灣板橋地方
    法院判處有期徒刑3月，上訴後經台灣高等法院撤銷改判，
    減刑為有期徒刑1月又15日，於96年11月15日判決確定，97
    年2月21日易科罰金執行完畢，仍不知悔改，基於意圖為自
    己不法所有之犯意，於98年2月20日凌晨2時許，在臺北市松
    山區○○○路○段337號8樓606包廂，竊取同事乙○○所有
    SONYER ICSSON牌C905型黑色行動電話1支，得手後交由其不
    知情男友置換個人0000000000號門號撥打使用，嗣因乙○○
    報案後為警循線查獲。
二、案經乙○○訴由台北市政府警察局松山分局報請臺灣臺北地
    方法院檢察署檢察官偵查起訴。
    理  由
壹、程序部分：
一、被告丙○○於警、偵訊之供述，非出於強暴、脅迫、利誘、
    詐欺、疲勞訊問、違法羈押或其他不正方法取得，依刑事訴
    訟法第156條第1項、第158條之2得採為證據。
二、證人甲○○、乙○○於本院具結之證據，與其分別於警、偵
    訊（證人甲○○部分業經具結）之供述大致相符，渠等所供
    自得採為證據。
三、按被告以外之人於審判外之陳述，雖不符前4條之規定，而
    經當事人於審判程序同意做為證據，法院審酌該言詞陳述或
    書面陳述作成時之情況，認為適當者，亦得為證據。當事人
    、代理人或辯護人於法院調查證據時，知有第159條第1項不
    得為證據之情形，而未於言詞辯論終結前聲明異議者，視為
    有前項之同意，為刑事訴訟法第159條之5所明定。證人甲○○、乙○○、洪魁志分別於警、偵訊之供、證述，被告於審
    判期日均表示無意見，上開人等於警訊之供述本院認為適當
    ，依上述規定，得為證據；渠等於偵查中之證述（證人甲○○部分業經具結），核無顯不可信之情況，依同法第159條
    之1第2項得為證據。
四、後列非供述證據，均非違法取得之證據，且或係從事業務之
    人於業務上製作之證明文書、記錄文書，核無顯不可信情況
    ，故依同法第158條之4反面解釋、第159條之4第2款得為證
    據。
貳、實體部分：
一、訊據被告丙○○矢口否認有何竊盜之犯行，辯稱：該手機係
    於渠公司開放式置物櫃內拾獲，並非竊取云云。然查：上開
    事實，業據告訴人乙○○迭於警訊、偵訊及本院審理時指訴
    綦詳，並有贓物認領保管單及照片附卷可資佐證。至被告所
    辯該手機係渠於公司置物櫃拾獲一節，查與告訴人於本院審
    理時結證稱：「（98年2月20日你在哪裡上班？）南京東路
    三段環亞百貨8樓樓上。店名叫龍亨酒店。（你當天上班時
    間為何？）晚上9點到凌晨3點。當天有上班。（你當天有無
    遺失何物？）SONY ERICSSON牌C905型黑色行動電話1支。（
    你在哪裡遺失？）在店裡606包廂。我從9點半到2點半都在
    那個包廂。（公司有無置物櫃？）有。放衣服、外套和鞋子
    。我們穿便服上班，換公司衣服，把便服鞋子放在那裡。（
    你那天上班手機放在哪裡？）包包，皮包有隨身攜帶，重要
    物品都是帶在身上。（有無可能你的手機掉落置物櫃？）不
    可能，因為我在大約12點多我還有拿出來看時間，有跟客人
    留電話，當時我人在包廂。（你何時發現電話遺失？）2 點
    ，當時客人要走了，我打開包包找電話要看時間，就找不到
    電話了。（從晚上9點半到第二天2點半時，你有無離開包廂
    ？）都沒有，直到我發現手機不見，因為客人要走，我要去
    置物櫃拿衣服準備下班，又回包廂，然後大家一起找，因為
    我發現不見很著急。（你有無問其他同事有無看到你的手機
    ？）有，在場有三個客人，二個小姐，一個我不知道本名，
    藝名是唐若薇（同音），一個就是被告。... （你發現手機
    不見時，有無問被告丙○○有無看到你的手機？）我有問他
    ，他說沒有，可是他在包廂內有幫忙我找。（你當天凌晨發
    現不見時，就有問被告？）是。（你在偵查中說第二天你又
    有在問他？）因為我們是同組的，所以我隔了幾天都有問他
    ，他說沒有。（他有無跟你提他有撿到手機？）沒有，我氣
    的就是這個。」等語（參本院98年7月6日審判筆錄第3至5頁
    ）不合，且被告所辯：「手機我是撿到的，在公司開放式的
    置物櫃內撿到，平時是放外套或是包包等物。我是在門外邊
    推門進去時撿到。（你撿到這個東西有沒有想到是員工的？
    ）我當時撿到急著回去沒有想那麼多，因為當時下班，我拿
    外套就回去了。（你有無想到是別人遺失的物品？）我撿到
    時急著回去沒有想這麼多。（你沒有去問其他同事？）沒有
    ，因為當時蠻晚的。... 那天他（即告訴人乙○○）喝醉了
    ，客人要買單，證人就醒了，然後出去一段時間，進來之後
    說他手機不見了，我們全部的人一起幫他找手機。（他說手
    機不見當時你有無撿到手機？）還沒有。我是事後到置物櫃
    的時候才撿到手機。（既然告訴人已經跟你們說他有遺失手
    機，你又剛好撿到手機，為何不去問他？）我沒有想這麼多
    ，因為那個時候我已經下班了。... 我是撿到的，不是偷。
    」云云，顯與常情有悖，衡諸常理，若被告係拾獲同事之手
    機，於同事事後詢問手機下落時，理應告知同事有拾獲手機
    之情事，而被告非但未自動告知告訴人拾獲手機之事，反於
    告訴人詢問時隱匿不言，足見被告確有竊盜犯行；參以證人
    即同為告訴人及被告同事之甲○○於本院審理時亦結證稱：
    「（對於乙○○遺失手機之事你是否知道？）我知道。我是
    案發後隔兩天去上班才知道，因為乙○○有在講，很多人都
    知道他手機掉了。（你有無聽到乙○○問丙○○有無撿到他
    的手機？）有，我當場有聽到。丙○○說沒有。」等語（參
    本院98年7月6日審判筆錄第6頁），足見被告所辯委屬卸責
    之詞，不足採信。綜上，本件事證明確，被告犯行洵堪認定
    ，應予依法論科。
二、核被告丙○○所為，係犯刑法第320條第1項之竊盜罪。被告
    有如事實欄所載之前科執行情形，其於前案有期徒刑執行完
    畢後，5年內再犯本件有期徒刑以上刑之罪，為累犯，依法
    加重其刑。爰審酌被告為個人私利，而以行竊滿足所須，及
    告訴人遭竊之財物價值，與其犯後猶飾詞圖卸、態度不佳等
    一切情狀，量處如主文所示之刑，並諭知易科罰金之折算標
    準。
參、據上論斷，應依刑事訴訟法第284條之1、第299條第1項前段
    ，刑法第320條第1項、第47條第1項、第41條第1項前段，刑
    法施行法第1條之1，判決如主文。
本案經檢察官李濠松到庭執行職務。
中    華    民    國    98    年    7     月    31    日
                  刑事第十二庭  法  官  曾正龍
以上正本證明與原本無異。
如不服本判決應於收受送達後10日內向本院提出上訴書狀，並應
敘述具體理由；其未敘述上訴理由者，應於上訴期間屆滿後20日
內向本院補提理由書（均須按他造當事人之人數附繕本）「切勿
逕送上級法院」。告訴人或被害人如對於本判決不服者，應具備
理由請求檢察官上訴，其上訴期間之計算係以檢察官收受判決正
本之日期為準。
                                書記官  彭自青
中    華    民    國    98    年    8     月    3     日
附錄本案論罪科刑法條全文：
中華民國刑法第320條
意圖為自己或第三人不法之所有，而竊取他人之動產者，為竊盜
罪，處5年以下有期徒刑、拘役或5百元以下罰金。
意圖為自己或第三人不法之利益，而竊佔他人之不動產者，依前
項之規定處斷。
前二項之未遂犯罰之。


司法院資訊處製作；財團法人民間司法改革基金會備份。
